【裁判字號】    94,聲,1811
【裁判日期】    950608
【裁判案由】    返還擔保金
【裁判全文】
臺灣桃園地方法院民事裁定              94年度聲字第1811號
聲  請  人  基亞生物科技股份有限公司
法定代理人  甲○○
相  對  人  盛鼎工程有限公司
法定代理人  乙○○
上列聲請人聲請返還擔保金事件，本院裁定如下：
    主      文
聲請駁回。
聲請程序費用由聲請人負擔。
    理      由
一、按訴訟終結後，供擔保人證明已定20日以上之期間，催告受
    擔保利益人行使權利而未行使者，法院應依供擔保人之聲請
    ，以裁定命返還其提存物或保證書；第104 條之規定，於其
    他依法令供訴訟上之擔保者準用之，民事訴訟法第104 條第
    1 項第3 款、第106 條分別定有明文。而此所謂訴訟終結，
    應從廣義解釋，包括執行程序終結在內，亦即債權人若確已
    聲請撤銷假扣押或假處分之裁定，並撤回假扣押或假處分執
    行之聲請，復定20日以上之期間催告受擔保利益人即相對人
    行使權利而未行使者，不妨適用上開條文之規定，准許債權
    人領回其因聲請假扣押或假處分而提供之擔保金（最高法院
    75年度台抗字第261 號裁判意旨參照）。由是可知，於訴訟
    終結後或執行程序終結後，供擔保人須證明已定20日以上之
    期間催告受擔保利益人行使權利，而受擔保利益人未於期間
    內行使者，始得聲請法院以裁定命返還其提存物或保證書。
二、本件聲請意旨略以：聲請人前依鈞院92年度全字第1194號假
    扣押裁定，以鈞院92年度存字第664 號提供擔保金新臺幣6
    萬元，茲因兩造本案訴訟業經臺灣板橋地方法院以92年度板
    簡字第975 號損害賠償事件成立訴訟上和解，聲請人並已聲
    請鈞院以93年度全聲字第465 號裁定撤銷上開假扣押裁定，
    並已聲請撤回鈞院上開假扣押之92年度執全字第599 號執行
    程序，復於此執行程序終結後定期催告相對人行使權利而未
    行使，爰依民事訴訟法第104 條第1 項之規定，聲請准予返
    還前開擔保金等語。並提出本院92年度執全字第599 號執行
    命令、93年度全聲字第465 號民事裁定暨確定證明書、92年
    度存字第664 號提存書、臺灣板橋地方法院92年度板簡字第
    975 號和解筆錄、龜山迴龍郵局第22號存證信函暨其收件回
    執各1 份（均為影本）為證。
三、經查，聲請人所主張其前依本院上開假扣押裁定，提存上述
    擔保金，嗣並聲請撤銷上開假扣押裁定及撤回假扣押執行程
    序之事實，除提出本院92年度執全字第599 號執行命令、93
    年度全聲字第465 號民事裁定暨確定證明書、92年度存字第
    664 號提存書各1 件附卷可稽外，並經本院依職權調閱上開
    各卷宗核閱屬實。惟經本院分別於94年12月15日、95年4 月
    12日函知及於95年5 月3 日以電話通知聲請人，命聲請人提
    出本件通知相對人行使權利之存證信函暨收件回執原本及相
    對人公司變更登記事項卡到院，惟聲請人迄今未提出。是本
    件聲請人所催告相對人定期行使權利之通知，並無法證明是
    否確已合法送達於相對人。從而，本件聲請，核與揆諸首揭
    法律規定及說明未合，不應准許。
四、依民事訴訟法第95條、第78條裁定如主文。
中    華    民    國    95    年    6     月    8     日
                      民事第二庭  法  官  張震武
以上正本係照原本作成
如不服本裁定應於送達後10日內向本院提出抗告狀，並繳納抗告
費新臺幣1,000元。
中    華    民    國    95    年    6     月    8     日
                                  書記官  李家


司法院資訊處製作；財團法人民間司法改革基金會備份。
